【裁判字號】    97,訴,891
【裁判日期】    970722
【裁判案由】    毒品危害防制條例
【裁判全文】
臺灣基隆地方法院刑事判決               97年度訴字第891號
公  訴  人  臺灣基隆地方法院檢察署檢察官
被      告  乙○○
上列被告因違反毒品危害防制條例案件，經檢察官提起公訴（97
年度毒偵字第673 號、第731 號、第783 號、第1131號、第1231
號），被告就被訴事實為有罪之陳述，本院合議庭裁定由受命法
官獨任進行審判，經改依簡式審判程序審理後判決如下：
    主  文
詳如附表所示。
    事  實
一、乙○○前因違反臺灣地區與大陸地區人民關係條例案件，經
    本院於民國92年5 月30日以91年度重訴字第15號判決，判處
    有期徒刑6 月確定。又因賭博案件，經本院於91年11月8 日
    以91年度基簡字第879 號判決，判處有期徒刑4 月確定。其
    所犯上開2 案件所處之刑，嗣經本院於92年8 月26日以92年
    度聲字第465 號裁定，合併應執行有期徒刑9 月確定，於93
    年3 月30日執行完畢。又因施用第二級毒品案件，經本院裁
    定送觀察勒戒，認無繼續施用毒品之傾向，於95年9 月22日
    執行完畢釋放出所，並由臺灣基隆地方法院檢察署檢察官於
    95年9 月21日以95年度毒偵字第1583號為不起訴處分確定。
    再因違反槍砲彈藥刀械管制條例案件，經本院於96年1 月3
    日以95年度基簡字第1212號判決，判處有期徒刑3 月，併科
    罰金新臺幣30,000元，其不服提起上訴後，經本院於96年4
    月12日以96年度簡上字第37號判決，駁回其上訴確定，嗣並
    經本院於96年7 月31日以96年度聲減字第402 號裁定，減為
    有期徒刑1 月又15日，併科罰金新臺幣15,000元，於96年8
    月3 日執行完畢。又因施用第二級毒品案件，經本院於96年
    8 月16日以96年度基簡字第906 號判決，判處有期徒刑4 月
    確定，於96年12月13日易科罰金執行完畢。
二、詎乙○○猶未戒斷毒癮，於觀察勒戒執行完畢後之5 年內，
    復分別基於施用第一級毒品、第二級毒品安非他命之犯意，
    於下列時、地，以將第一級毒品海洛因摻入香菸，再點燃吸
    食之方式，施用第一級毒品海洛因，另以將第二級毒品安非
    他命置於玻璃球內燒烤，再吸食所產生煙霧之方式，施用第
    二級毒品安非他命，而先後為警於下列時、地查獲：
  (一)97年1 月28日下午3 時許，在基隆市○○區○○路396 巷37
    號住處，施用第二級毒品安非他命1 次；另於97年1 月29日
    下午3 時許，同在上址住處，另施用第一級毒品海洛因1 次
    。嗣經警於97年1 月30日下午2 時50分許，持搜索票前往乙
    ○○上址住處搜索後，當場扣得第二級毒品安非他命1 小包
    （毛重0.52公克）及其所有供施用第二級毒品安非他命用之
    吸食器1 組，並採集其尿液送驗後，結果呈安非他命、甲基
    安非他命、嗎啡及可待因之陽性反應，始悉上情。
  (二)97年2 月1 日上午8 、9 時許，在綽號「阿明」之成年友人
    位於基隆市○○區○○路某處之住處，先施用第二級毒品安
    非他命1 次，同日中午某時，復在上址，另施用第一級毒品
    海洛因1 次。嗣其於97年2 月2 日下午3 時40分許，在基隆
    市○○區○○路396 巷口，因形跡可疑，經警盤查發現其係
    施用毒品列管人口，乃徵得其同意採尿送驗後，結果呈安非
    他命、甲基安非他命、嗎啡及可待因之陽性反應，而查得上
    情。
  (三)97年2 月3 日凌晨零時許，在基隆市○○區○○路396 巷37
    號住處，先施用第二級毒品安非他命1 次後，接著另施用第
    一級毒品海洛因1 次。嗣因乙○○係施用毒品列管人口，經
    警於97年2 月3 日上午11時15分，前往其上址住處查訪時，
    其將持有之第二級毒品安非他命1 小包（毛重0.5 公克）及
    其所有供施用第二級毒品安非他命用之吸食器1 組交予查緝
    之員警，並同意員警採集其尿液送驗後，結果呈安非他命、
    甲基安非他命、嗎啡及可待因之陽性反應，而悉上情。
  (四)97年2 月12日晚間7 時許，同在上址住處，施用第二級毒品
    安非他命1 次。嗣因其施用毒品列管人口，經警通知於97年
    2 月13日上午11時45分，前往基隆市警察局採尿送驗後，結
    果呈安非他命及甲基安非他命之陽性反應，始悉上情。
  (五)97年3 月4 日上午8 、9 時許，同在上址住處，施用第二級
    毒品安非他命1 次；繼於同日晚間9 時許，在綽號「阿成」
    之成年友人位於基隆市○○街某處之住處，另施用第一級毒
    品海洛因1 次。嗣經警於97年3 月5 日上午11時許，前往乙
    ○○上址住處搜索後，扣得第二級毒品安非他命1 小包（毛
    重0.4 公克）、含有第二級毒品安非他命殘渣之塑膠袋3 只
    及其所有供施用第二級毒品安非他命之用之吸食器2 組，並
    採集其尿液送驗後，結果呈安非他命、甲基安非他命、嗎啡
    之陽性反應，始查得上情。
三、案經基隆市警察局移送及臺北縣政府警察局瑞芳分局、基隆
    市警察局第二分局、第三分局報告臺灣基隆地方法院檢察署
    檢察官偵查後起訴。
    理  由
壹、程序事項
    查本件被告乙○○所犯者非為死刑、無期徒刑、最輕本刑為
    3 年以上有期徒刑之罪或高等法院管轄第一審案件，其於準
    備程序進行中，先就被訴事實為有罪之陳述，經告知其簡式
    審判程序之旨，並聽取公訴人、被告之意見後，本院業已依
    刑事訴訟法第273 條之1 第1 項之規定，裁定由受命法官獨
    任以簡式審判程序進行本案之審理。
貳、實體事項
一、上揭事實，業據被告於本院審理時坦承不諱，而其為警查獲
    後所採集之尿液檢體，經送請檢驗，結果安非他命、甲基安
    非他命、嗎啡、可待因之陽性反應，有台灣尖端先進生技醫
    藥股份有限公司濫用藥物檢驗報告3 紙、台灣檢驗科技股份
    有限公司濫用藥物檢驗報告2 紙附卷可稽，且其坦承如事實
    欄二(一)所示施用第一級、第二級毒品行為部分，復有第二級
    毒品安非他命1 小包（毛重0.52公克）及吸食器1 組扣案可
    佐；其坦承如事實欄二(三)所示施用第一級、第二級毒品行為
    部分，亦有有第二級毒品安非他命1 小包（毛重0.5 公克）
    及吸食器1 組扣案可佐；其坦承如事實欄二(五)所示施用第一
    級、第二級毒品行為部分，則有第二級毒品安非他命1 小包
    （毛重0.4 公克）、含有第二級毒品安非他命殘渣之塑膠袋
    3 只及吸食器2 組扣案可佐，被告之自白核與事實相符，應
    可採信。又被告前因施用毒品案件，經執行觀察勒戒後，於
    95年9 月22日執行完畢釋放出所等情，亦有臺灣高等法院被
    告前案紀錄表1 份在卷可憑。綜上，本案事證明確定，被告
    於觀察勒戒執行完畢釋放後之5 年內，再犯施用第一級、第
    二級毒品之犯行洵堪認定，應依法論科。
二、查海洛因、安非他命分係毒品危害防制條例第2 條第2 項第
    1 款、第2 款所定之第一級、第二級毒品，被告如事實欄二
    編號(一)至編號(三)及編號(五)所示非法施用第一級毒品海洛因、
    第二級毒品安非他命之行為，核均係犯毒品危害防制條例第
    10條第1 項、第2 項之施用第一級、第二級毒品罪；其如事
    實欄二編號(四)所示非法施用第二級毒品安非他命之行為，則
    核係犯毒品危害防制條例第10條第2 項之施用第二級毒品罪
    。被告因施用而持有第一級毒品海洛因、第二級毒品安非他
    命之低度行為，應為施用第一級毒品及施用第二級毒品之高
    度行為所吸收，均不另論罪。被告先後4 次所犯施用第一級
    毒品罪、5 次所犯施用第二級毒品罪，均犯意各別，且各次
    行為不同，應予分論併罰。又被告前曾受如事實欄所示之有
    期徒刑執行完畢，有臺灣高等法院被告前案紀錄表在卷可按
    ，其於有期徒刑執行完畢後，5 年以內故意再犯本件有期徒
    刑以上之罪，為累犯，其所犯上開9 罪，均應依法加重其刑
    。爰審酌被告犯罪之動機、曾有施用毒品之前科仍不知戒除
    ，惟犯罪後坦承犯行，且所犯施用毒品犯行乃戕害自己身心
    健康，並未危及他人等一切情狀，分別量處如主文所示之刑
    ，並定其應執行之刑。扣案之白色結晶體3 包（各包毛重分
    別為0.52公克、0.5 公克、0.4 公克），內均含有第二級毒
    品安非他命成分，有基隆市警察局第三分局偵查隊查獲涉嫌
    毒品危害防制條例毒品初步鑑驗報告單、基隆市警察局查獲
    毒品初步鑑驗報告單及台北縣政府警察局瑞芳分局查獲涉嫌
    毒品危害防制條例毒品初步鑑驗報告單各1 紙存卷可憑，爰
    併同難以析離之包裝袋3 只，均依毒品危害防制條例第18條
    第1 項前段宣告沒收銷燬之；扣案之塑膠袋3 只內，含有第
    二級毒品安非他命殘渣，亦據被告供承在卷，因所含毒品量
    微，無法與塑膠袋分離，爰均併依毒品危害防制條例第18條
    第1 項前段宣告沒收銷燬之；扣案之吸食器4 組，均係被告
    所有供施用第二級毒品安非他命之用，亦據被告供承明確，
    爰均依刑法第38條第1 項第2 款宣告沒收之。
據上論斷，應依刑事訴訟法第273條之1第1項、第299條第1 項前
段，毒品危害防制條例第10條第1 項、第2 項、第18條第1 項前
段、第23條第2 項，刑法第11條、第47條第1 項、第51條第5 款
、第38條第1項第2款，判決如主文。
本案經檢察官甲○○到庭執行職務。
中    華    民    國    97    年    7    月    22    日
                  刑事第一庭法  官   劉桂金
以上正本證明與原本無異。
如不服本判決應於收受本判決後10日內向本院提出上訴書狀，其
未敘述上訴理由者，並得於提起上訴後10日內向本院補提理由書
狀（均須按他造當事人之人數附繕本）「切勿逕送上級法院」。
中    華    民    國    97    年    7    月    22    日
                            書記官   鄧順生
附錄論罪法條：
毒品危害防制條例第10條
施用第一級毒品者，處 6 月以上 5 年以下有期徒刑。
施用第二級毒品者，處 3 年以下有期徒刑。
附表（被告乙○○所犯罪、刑一覽表）：
┌───────┬───────────────────┐
│犯  罪  事  實│  主                            文    │
├───────┼───────────────────┤
│事實欄二(一)所示│1.施用第二級毒品，累犯，處有期徒刑月│
│之事實        │  ，扣案之第二級毒品安非他命併同難以析│
│              │  離之包裝袋壹只（毛重零點伍貳公克），│
│              │  均沒收銷燬之，扣案之吸食器壹組，沒收│
│              │  之。                                │
│              │2.施用第一級毒品，累犯，處有期徒刑柒月│
│              │  。                                  │
├───────┼───────────────────┤
│事實欄二(二)所示│1.施用第二級毒品，累犯，處有期徒刑月│
│之事實        │  。                                  │
│              │2.施用第一級毒品，累犯，處有期徒刑柒月│
│              │  。                                  │
├───────┼───────────────────┤
│事實欄二(三)所示│1.施用第二級毒品，累犯，處有期徒刑月│
│之事實        │  ，扣案之第二級毒品安非他命併同難以析│
│              │  離之包裝袋壹只（毛重零點伍公克），均│
│              │  沒收銷燬之，扣案之吸食器壹組，沒收之│
│              │  。                                  │
│              │2.施用第一級毒品，累犯，處有期徒刑柒月│
│              │  。                                  │
├───────┼───────────────────┤
│事實欄二(四)所示│施用第二級毒品，累犯，處有期徒刑月。│
│之事實        │                                      │
├───────┼───────────────────┤
│事實欄二(五)所示│1.施用第二級毒品，累犯，處有期徒刑月│
│之事實        │  ，扣案之第二級毒品安非他命併同難以析│
│              │  離之包裝袋壹只（毛重零點肆公克）及含│
│              │  有第二級毒品安非他命殘渣之塑膠袋只│
│              │  ，均沒收銷燬之，扣案之吸食器壹組，沒│
│              │  收之。                              │
│              │2.施用第一級毒品，累犯，處有期徒刑柒月│
│              │  。                                  │
├───────┴───────────────────┤
│乙○○所犯上開各罪所處之刑，應執行有期徒刑壹年肆月。扣│
│案之第二級毒品安非他命併同難以析離之包裝袋只（各包毛│
│重依序為零點伍貳公克、零點伍公克、零點肆公克）及含有第│
│二級毒品安非他命殘渣之塑膠袋只，均沒收銷燬之；扣案之│
│吸食器組，均沒收之。                                │
└───────────────────────────┘


司法院資訊處製作；財團法人民間司法改革基金會備份。
